

Hariti Asmaa

Developeuse Full Stack

% LinkedIn Link

☑ haritiasmae@gmail.com

**** +212 663-470466

Je suis une développeuse web compétente spécialisée dans PHP, Laravel, Vue, JavaScript et Tailwind CSS. Avec une expertise en front-end et back-end, je prospère dans l'industrie web en constante évolution. J'utilise PHP et Laravel pour des applications robustes, JavaScript et Vue pour des interfaces interactives. Maîtrisant Tailwind CSS, je crée des designs réactifs et attrayants, restant à jour pour des solutions innovantes.

Experience

Gold Tech - gold tech technology

Jul 2023 - Aou 2023

Developeuse Full Stack (PHP)

En tant que développeuse Laravel, je me spécialise dans la création de solutions web dynamiques. J'ai récemment conçu un système de réservation de restaurant robuste, utilisant les fonctionnalités puissantes de Laravel. Mon travail inclut la conception minutieuse d'un schéma de base de données pour gérer les restaurants, les tables, les réservations et les utilisateurs. J'ai également intégré des fonctionnalités d'authentification et d'autorisation pour assurer un accès sécurisé au système pour les clients et le personnel du restaurant

Oumdin - Oumdin

Mai 2023 - Aou 2023

Developeuse Backend

J'ai dirigé la création de TOUBKAL, une plateforme d'achat en gros au Maroc, en utilisant .NET et Angular. Elle offre un accès sécurisé, des commandes fluides et une gestion efficace des stocks pour les grossistes, garantissant un processus d'approvisionnement optimisé..

Explore me % Portfolio % Pintesrest % Github

Education

YouCode School

September 2023 - Present

developeuse web et Mobile

Un individu assidu et accompli poursuit avec succès ses études à l'école Youcode de Safi, au Maroc, ouvrant ainsi la voie à une carrière prometteuse et à de futures réalisations..

Alx programming program

Fev 2023 - Present

Genie Logiciel

Je suis actuellement inscrit à un programme d'ingénierie logicielle en ligne, d'une durée de 13 mois, où je renforce mes compétences en développement front-end et back-end.

Fst Settat

Sep 2019 -2023

Licence génie informatique

J'ai récemment obtenu ma licence de l'Université des Sciences et Techniques de Settat en genie informatique, , marquant ainsi le début d'une nouvelle étape dans mon parcours d'apprentissage..

Competences

- HTML5
- React Js

Vue Js

• Git

PHP

- CSS3Bootstrap css
- Javascript
- MySQLLaravel

Tailwind css

• Linux

Je suis une developeuse competente en HTML5, CSS3, Bootstrap CSS, Tailwind CSS, Vue.js, PHP, MySQL, PgSql et Laravel, fournissant des solutions web innovantes et conviviales.

Recommendations

Formateur à Youcode Safi

Achraf Chaoub

% www.https://youcode.ma/

% View linkedin

Excellent travail, Asmaa! Je suis tellement fier de toi. Continue sur cette lancée et crée encore plus de solutions innovantes.

Plus des Recommendations ici. % View linkedin